# 关于现金流科目？

提问人：pa516 时间：2022-11-19 12:48:30
母公司A购买材料 1000 万【已经支付】，然后卖给子公司B,子公司B用这些材料构建固定资产。请问在合并报表层面是不是母公司购买的这笔材料的现金流应该是构建固定资产产生的现金流。

回答人：chenyiwei
要看母公司购买的材料是否就是为了卖给子公司用于购建固定资产使用，即这两者之间有无明确关联。例如，如果购入的是母公司常用的大宗原材料，后来将一部分卖给子公司用于建造固定资产，则其现金流还是“购买商品、接受劳务支付的现金”。